臺灣臺北地方法院民事裁定  
111年度抗字第186號
抗  告  人  張凱陵  

相  對  人  和潤企業股份有限公司

法定代理人  劉源森  


上列當事人間聲請本票裁定事件，抗告人對於民國111 年1 月24
日本院111 年度司票字第1199號民事裁定提起抗告，本院裁定如
下：
    主  文
抗告駁回。
抗告程序費用新臺幣壹仟元由抗告人負擔。
    理  由
一、按執票人依票據法第123 條規定，聲請法院裁定許可對發票
    人強制執行，係屬非訟事件，此項聲請之裁定，及抗告法院
    之裁定，僅依非訟事件程序，就本票形式上之要件是否具備
    予以審查為已足，並無確定實體上法律關係存否之效力，如
    發票人就票據債務之存否有爭執時，應由發票人提起確認之
    訴，以資解決（最高法院57年台抗字第76號、56年台抗字第
    714 號裁判意旨參照）。又法院於非訟事件不得為實體上之
    審查，故發票人縱有實體上之爭執，法院仍應為准許本票強
    制執行之裁定（臺灣高等法院暨所屬法院83年度法律座談會
    民事類第48號研討結果參照）。
二、相對人聲請意旨略以：相對人執有抗告人於民國110年4月11
    日簽發之本票1紙，內載金額為新臺幣（下同）39萬元，免
    除作成拒絕證書，付款地在相對人總公司所在地，到期日為
    110年12月14日（下稱系爭本票），詎相對人屆期提示未獲
    付款，為此提出系爭本票，聲請裁定就上開金額及依年利率
    16％計算之利息准許強制執行等語。
三、抗告意旨略以：其因有貸款需求而遭詐欺始簽發系爭本票，
    兩造間亦有車輛買賣糾紛，是抗告人就系爭本票聲請本票裁
    定強制執行，實無理由，爰依法提起抗告等語。
四、經查，相對人主張之上開事實，業據其提出與所述相符之系
    爭本票為據，而原裁定就系爭本票為形式上之審查，認其已
    具備本票各項應記載事項，合於票據法第120 條規定，屬有
    效之本票，乃依同法第123 條規定准許為強制執行，核無不
    合。抗告人雖辯稱其遭詐欺，兩造間之車輛買賣尚存爭議云
    云，惟此均屬實體上爭執，尚非本件非訟事件程序所得審究
    ，依前揭說明，自應由抗告人另行提起訴訟以資解決。因此
    ，原裁定於法並無違誤，抗告意旨執前詞指摘原裁定不當，
    求予廢棄，為無理由，應予駁回。
五、據上論結，本件抗告為無理由。依非訟事件法第21條第2 項
    、第24條第1 項、第46條，民事訴訟法第495 條之1 第1 項
    、第449 條第1 項、第95條、第78條，裁定如主文。
中　　華　　民　　國　　111 　年　　3 　　月　　8 　　日
                  民事第五庭  審判長法  官   匡偉
　　　　　　　　　　　　　　　　　　法  官   陳乃翊
　　　　　　　　　　　　　　　　　　法  官   劉娟呈
以上正本係照原本作成。
本裁定不得抗告。　　　　　　　　　　　　　　　　
中　　華　　民　　國　　111 　年　　3 　　月　　8 　　日
                                    書記官   廖健宏